---
title: "Modèle de classification : Machine learning"

output:
  html_document: 
    toc: true
    toc_float: true
    
---



<link rel="stylesheet" href="styles.css" type="text/css">


```{r setup, include=FALSE}
knitr::opts_chunk$set(echo = TRUE)
```

## Introduction :

Le projet consiste à modéliser et predire la probabilité de solvabilité des clients d'une banque 
de la base de données GERMAN CREDIT en appliquant des algorithmes de classification supérvisé et de comparer les 
performances des modèles .

## Chargement des packages : 

```{r cars}
library(readxl)

library(ggplot2)
library(dplyr)
library(plotly)
library(corrplot)
library (Deducer)

library(ROCR)
library(pROC)
library(rpart)
library(rpart.plot)
library(randomForest)
```



```{r pressure, echo=T}
data2 <- read_excel("bbb.xls")
data2[which(data2$V21==2),21]=0
attach(data2)
```

## Train and Test data : 

```{r , echo=T}


tr=sample(1000,750)
data2_train=data2[tr,]
data2_test=data2[-tr,]
```

##Modèle logistique

```{r , echo=T}

LogisticModel <- glm( V21~.,family = binomial(link = logit),data = data2_train)
summary(LogisticModel)

fitLog <- predict(LogisticModel,type="response",data2_test)
predlogit = prediction( fitLog, data2_test$V21)
perflogit <- performance(predlogit, "tpr", "fpr")
#auc
AUCLog2=performance(predlogit, measure = "auc")@y.values[[1]]
```


## Arbre de Décision

```{r , echo=T}
ArbreModel<- rpart(V21 ~ .,data = data2_train)

fitArbre <- predict(ArbreModel,newdata=data2_test)
predarbre = prediction(fitArbre, data2_test$V21)
perfarbre <- performance(predarbre, "tpr", "fpr")

AUCArbre=performance(predarbre, measure = "auc")@y.values[[1]]
```


## Random Forest :

```{r , echo=T}
RF <- randomForest(V21~ .,
                   data = data2_train)

fitForet <- predict(RF,
                    newdata=data2_test)
predforet = prediction( fitForet, data2_test$V21)
perfrandomforest <- performance(predforet, "tpr", "fpr")

AUCRF=performance(predforet, measure = "auc")@y.values[[1]]
```

## Réseau de neurones

```{r , echo=T}

library(nnet)
library(NeuralNetTools)
library(e1071)
Neural<- nnet(V21~ .,data = data2_train,size=20,maxit=10000,decay=.001, linout=F, trace = F)
fitNeural <- predict(Neural,
                     newdata=data2_test)
prednn = prediction( fitNeural, data2_test$V21)
perfnn <- performance(prednn, "tpr", "fpr")
plot(perfnn, lwd=2, colorize=TRUE, main="ROC : Neural Network Performance")
lines(x=c(0, 1), y=c(0, 1), col="red", lwd=1, lty=3);
lines(x=c(1, 0), y=c(0, 1), col="green", lwd=1, lty=4)
AUCnn=performance(prednn, measure = "auc")@y.values[[1]]
cat("AUC: ",AUCnn,"\n")
```


## Choix du modèle 

```{r , echo=T}
plot(perflogit, col='blue', lty=1, main='ROCs: Model Performance Comparision') # logistic regression
plot(perfrandomforest, col='red',add=TRUE,lty=4); 
plot(perfnn, col='black',add=TRUE,lty=8); # Neural Network
plot(perfarbre, col='green',add=TRUE,lty=9); # Arbre de décision
    legend(0.6,0.5,
           c('logistic reg', 
              'random forest', "Neural Network", 
              "Arbre de décision"),
           col=c('blue','red', 'black','green'),
           lwd=3);
lines(c(0,1),c(0,1),col = "gray", lty = 4 ) # random line

```




## AUC des modèles

```{r , echo=T}

models <- c('Logistic regression', 'Random Forest', 'Arbre de decision',"Réseau de neurone")
models_AUC <- c(AUCLog2, AUCRF, AUCArbre,AUCnn)
model_performance <- as.data.frame(cbind(models, models_AUC))
colnames(model_performance) <- c("Model", "AUC")
model_performance
```


##Interprétation
  Le modèle le plus adéquat est le modèle Régression logistique qui correspont à l'"AUC" la plus élevée et la courbe de ROC au dessus des autres ROCs.























